臺灣高等法院交通事件裁定　　　　　　 94年度交抗字第897號
抗　告　人
即受處分人　乙○○
　　　　　　　　　　送達代收.
上列抗告人即受處分人因違反道路交通管理處罰條例案件，不服
臺灣臺北地方法院，中華民國94年10月26日所為裁定（94年度交
聲字第839 號），提起抗告，本院裁定如下：
    主  文
抗告駁回。
    理  由
一、按汽車行駛至交岔路口，其行進、轉彎，左轉彎時，應距交
    岔路口30公尺前顯示方向燈或手勢，行至交岔路口中心處左
    轉，並不得占用來車道搶先左轉；轉彎車應讓直行車先行，
    但直行車尚未進入交岔路口，而轉彎車已達中心處開始轉彎
    ，直行車應讓轉彎車先行，道路交通安全規則第102 條第1
    項第4 款及第6 款，分別定有明文。又汽車駕駛人轉彎時，
    有轉彎車不讓直行車先行情形者，處200 元以上600 元以下
    罰鍰，並記違規點數1 點；汽車駕駛人駕駛汽車違反道路交
    通安全規則，因而肇事致人受傷者，記違規點數3 點，復分
    別為道路交通管理處罰條例第48條第6 款、第61條第3 項、
    第63條第1 項第1 款所明定。
二、抗告人即受處分人乙○○於民國（下同）94年3 月31日晚間
    7 時40分許，駕駛車牌號碼352 —ＣＤ營業小客車，沿臺北
    市○○路○ 段157 巷由東向西行駛，至辛亥路3 段157 巷、
    芳蘭路口欲左轉彎進入辛亥路3 段主幹道，適徐秋萍騎乘車
    牌號碼ＡＱＶ—030 號重型機車、後載徐陳阿素，沿芳蘭路
    由西向東方向直行駛入同一交岔路口。受處分人竟未注意轉
    彎車應禮讓直行車先行，貿然左轉，致營業小客車之左前車
    頭與重型機車左前車頭發生碰撞，徐秋萍受有左膝脫臼移位
    併韌帶斷裂等傷害、後載之徐陳阿素受有左肘、膝、踝、腳
    擦挫傷。經臺北市政府警察局交通警察大隊警員認受處分人
    違反道路交通安全規則第102 條第1 項第4 款、第6 款之規
    定，依道路交通管理處罰條例第48條第1 項第6 款、61條第
    3 項之規定，掣單舉發。受處分人於94年7 月25日即逾越應
    到案期限（94年5 月27日）30日以上，始向原處分機關臺北
    市交通事件裁決所提出申訴。原處分機關認受處分人有上開
    違規行為，乃依道路交通管理處罰條例第例第48條第6 款（
    贅載第1 項）、第61條第3 項（贅載第1 款）、第63條第1
    項第1 款（漏載第1 款）之規定，於94年7 月14日裁處罰鍰
    新臺幣1800元，並記違規點數4 點。
三、受處分人以：當日下有大雨，而辛亥路3段為將近20線道之
    寬大馬路，應有5座路燈，竟僅有3座路燈，無法清楚照明對
    向車道，且徐秋萍之機車未開大燈，其無法見及機車，對車
    禍之發生並無過失為由，向原審法院聲明異議。
四、原裁定以：（一）受處分人坦認於上揭時、地駕駛營業小客
    車，於辛亥路3 段157 巷由東向西欲左轉進入辛亥路3 段主
    幹道時，在交岔路口與徐秋萍騎乘由芳蘭路西向東直行之Ａ
    ＱＶ—030 號重型機車左前車頭發生碰撞，致徐秋萍及後載
    之徐陳阿素均受傷，並有臺北市○○○○○道路交通事故現
    場圖、臺北市政府警察局大安分局交通分隊交通事故補充資
    料表、交通事故談話紀錄表、道路交通事故調查報告表(一)、
    (二)現場照片等在卷可稽，並經原審法院函詢臺北市立萬芳醫
    院委託財團法人私立臺北醫學大學明確，有該院94年9 月22
    日萬院醫病字第0940004223號辦理函附卷可佐。參以受處分
    人於談話紀錄表中已稱：「我看不到該車才肇事，撞上了才
    發現」等語，堪認受處分人於左轉彎時，並未見及對向來車
    ，自未禮讓對向直行車輛，而有違反道路交通安全規則，使
    致人受傷之事實。（二）依卷附車輛及現場照片所攝：該經
    受處分人牽至路旁之ＡＱＶ—030 號機車，車頭大燈閃亮正
    常，現場沿路有整排之路燈照射，另有路邊商家整片招牌燈
    （臺北市○○○○○道路交通事故照片黏貼紀錄表照片第2
    張、第3 張、第4 張、第6 張），自非照明不佳。縱肇事現
    場為受處分人所稱「20線車道」，以夜間機車大燈之照明、
    路燈、輔以商家之招牌燈，應可看見對向車道來車。爰將受
    處分人之異議駁回，經核並無違誤，應予維持。
五、抗告人提起抗告意旨仍執陳詞，以：（一）肇事地段並無商
    家，自無招牌燈之照明功能，且該路面寬有20線車道，縱有
    3 座路燈，亦無法達到安全照明度；（二）二車之碰撞位置
    在小客車之左前保險桿處，不可能有視線不良之情形發生云
    云，為無理由，應予駁回。
據上論斷，應依道路交通管理處罰條例第89條，道路交通案件處
理辦法第26條，刑事訴訟法第412 條，裁定如主文。
中　　華　　民　　國　　94　　年　　12　　月　　13　　日
                  交通法庭審判長法　官  吳昭瑩
　　　　　　　　　　　　　　　　法  官  李英勇
　　　　　　　　　　　　　　　　法  官  王麗莉
以上正本證明與原本無異。
不得再抗告。
                                書記官  蘇秋
中　　華　　民　　國　　94　　年　　12　　月　　15　　日
